# 咨询陈版主增值税税率调整如何会计处理

提问人：573533988 时间：2019-04-22 22:23:52
陈版主，你好，我公司与客户签订一系统集成项目，合同约定分三年 36 个月收款，项目验收后的下一个月开始收款，因增值税税率调整，以下两种情况，如何会计处理: 问题1. 假设合同总价不变，因增值税税率调整，未来各期开票与原来确认收入时暂估的待转销销项税额会有差异，该差异如何做账？原来已经确认的收入，因税率调整导致暂估的销项税不一样，影响收入跟着变化(总价-销项税)，是否需要追溯调整已确认的收入？问题 2.假设不含税收入不变，总价随税率调整而变化，因税率调整，导致原来暂估的待转销销项税和现在开票时税率不一致，该差额如何做账，是否需要追溯原入账时的待转销销项税及应收账款？

回答人：chenyiwei
1 、不涉及追溯调整原已确认的收入。但由于合同的不含税收入总价增加，其影响将在剩余期间确认收入时体现出来。
2 、同样不追溯调整，但需在税率发生变更的当期调整待转销项税额及其原先入账的对应科目。